臺灣桃園地方法院民事裁定
                                       110年度亡字第46號
聲  請  人  臺灣桃園地方檢察署檢察官

代  理  人  施瑩惟  
相  對  人
即  失蹤人  張淑敏    失蹤前最後住所：籍設桃園市中壢區溪


上列聲請人因宣告相對人死亡事件，聲請公示催告，本院裁定如
下：
    主  文
准對失蹤人張淑敏（女，民國0年0月00日生，身分證統一編號：
Z000000000號，失蹤前最後住所：籍設桃園市○○區○○街000號桃
園○○○○○○○○○）為宣告死亡之公示催告。
聲請人應於收受本裁定之日起20日內，將本裁定登載於公報、新
聞紙或其他相類之傳播工具。
該失蹤人應於本公示催告最後揭示於法院公告處、資訊網路及其
他適當處所之翌日起參個月內，向本院陳報現尚生存，如不陳報
，本院將宣告其為死亡。
無論何人，凡知該失蹤人之生死者，均應於上開期間內，將其所
知之事實，陳報本院。
    理  由
一、按失蹤人失蹤滿7年後，法院得因利害關係人或檢察官之聲
    請，為死亡之宣告；失蹤人為80歲以上者，得於失蹤滿3年
    後，為死亡之宣告，民法第8條第1項及第2項分別定有明文
    。
二、聲請意旨略以：相對人即失蹤人張淑敏為民國0年0月00日生
    ，聲請人為檢察官，相對人現年103歲，籍設桃園市○○區○○
    街000號桃園○○○○○○○○○（下稱中壢戶政），失蹤人離婚，有
    一女即楊國雙，其於中壢戶政查訪時陳稱:最後一次是在47
    年看過失蹤人，失蹤人在澎湖榮民總醫院死亡等語，惟經聲
    請人函詢三軍總醫院澎湖分院，該院查無失蹤人之就診紀錄
    ，是失蹤人究否已死亡仍非無疑；又失蹤人未於94年申辦新
    式國民身分證換領紀錄，無入出境紀錄，現未在監所，亦查
    無全民健康保險投保或領取勞保老人給付、國民年金、老農
    津貼、軍公教退撫給與、社會福利輔助等紀錄，非社會局之
    安置對象，亦無使用桃園市殯葬設施紀錄等情，並提出個人
    戶籍資料查詢結果、親屬、鄰里長或鄰居訪查紀錄表及三軍
    總醫院澎胡分院附設民眾服務處110年2月23日院三澎湖字第
    100009365號函文、除戶資料、入出境資訊連結作業，全國
    刑案資料、在監在押紀錄表、健保資訊連結作業查詢、勞動
    部勞工保險局109年9月23日保普老字第10913042370號函文
    、行政院人事行政總處109年9月25日總處資字第Z000000000
    號函文、桃園市政府社會局109年9月25日社家老字00000000
    00號函文、衛生福利部社會及家庭署109年9月24日桃社老字
    第1090109407號函文、桃園市政府殯葬管理所109年9月28日
    桃市殯字0000000000號函文等件為證。是失蹤人已年逾80歲
    ，迄今失蹤已逾3年，為此，爰依法聲請准對相對人為宣示
    死亡之公示催告等語。
三、經查，聲請人主張之前揭事實，業據提出與其所述相符之前
    揭書證為證，又經本院依職權函詢桃園縣政府民政處，有無
    相對人火化或使用殯葬設施紀錄？據覆以：因本案年代久遠
    ，有關火化或使用殯葬設施資料已無從考究而無法提供相關
    紀錄，有桃園縣政府110年4月28日府民殯字第1100601341號
    函附卷可參。另調取相對人勞保投保資料、收入及所得資料
    ，均查無相對人之勞保投保紀錄及其名下無任何財產所得，
    復查無相對人入出境紀錄，現亦未在監所，堪認聲請人之上
    開主張為真實。從而，相對人失蹤迄今既已逾3年，是以聲
    請人聲請對相對人為死亡宣告前之公示催告，於法有據，應
    予准許，並依法諭知聲請人應於收受本裁定之日起20日之限
    期內，將本裁定登載於公報、新聞紙或其他相類之傳播工具
    。
四、次按法院准許宣告死亡之聲請者，應公示催告。公示催告，
    應記載下列各款事項：⑴失蹤人應於期間內陳報其生存，如
    不陳報，即應受死亡之宣告。⑵凡知失蹤人之生死者，應於
    期間內將其所知陳報法院。前項公示催告，準用第130條第3
    項至第5項之規定。但失蹤人滿百歲者，其陳報期間，得定
    為自揭示之日起2個月以上，家事事件法第156條定有明文。
    本件既經准許對相對人為死亡宣告之公示催告，且相對人於
    107年2月25日即已滿百歲，本院自應依上揭規定，將本公示
    催告揭示於法院公告處、資訊網路及其他適當處所，並定陳
    報期間為3個月，爰分別裁定如主文所示。
中　　華　　民　　國　 111    年　  1  　 月　　4 　　日
                  家事法庭    法　官　林文慧
以上正本證明與原本無異。
如對本裁定抗告須於裁定送達後10日內向本院提出抗告狀，並繳
納抗告裁判費新台幣1,000 元。
                              書記官  蘇珮瑄
中　　華　　民　　國　　111 　年　　1 　　月　　5 　　日